【裁判字號】    97,竹簡,422
【裁判日期】    971217
【裁判案由】    給付貨款
【裁判全文】
臺灣新竹地方法院民事簡易判決         97年度竹簡字第422號
原      告  光惠生物科技股份有限公司
法定代理人  丁○○
訴訟代理人  甲○○
            乙○○
被      告  丙○○
訴訟代理人  戊○○
上列當事人間請求給付貨款事件，本院於中華民國97年12月3 日
言詞辯論終結，判決如下：
    主  文
被告應給付原告新臺幣壹拾萬玖仟伍佰元，及自民國九十七年五
月十三日起至清償日止，按週年利率百分之五計算之利息。
訴訟費用由被告負擔。
本判決得假執行。但被告如以新臺幣壹拾萬玖仟伍佰元為原告預
供擔保，得免為假執行。
    事實及理由
一、原告起訴主張：被告前於民國96年11月27日向原告採購生技
    產品，原告陸續出貨共計新台幣（下同）419,275 元之產品
    予被告，被告僅給付309,775 元，尚欠109,500 元貨款未為
    給付，經原告多次向被告催討，被告均置之不理。為此，爰
    依買賣之法律關係，求為判決如主文第1 項所示等語。
二、被告則以：當初與原告間訂貨是採預付款方式訂貨，確實有
    收到系爭貨物，但既已超過預付款，我們希望可以以退貨方
    式處理等語，資為抗辯，並聲明：(一)原告之訴駁回。(二)如受
    不利之判決，願供擔保，請准宣告免為假執行。
三、經查：
  (一)原告主張兩造間有系爭貨品買賣關係，原告已依約交付系爭
    貨品予被告，被告迄未給付系爭貨款予原告等情，有原告提
    出之回饋獎勵合約書1 份、出貨單4 紙、客戶帳款明細表3
    紙、客戶資料袋2 紙（均為影本）可證，且為被告所自認，
    應堪信為真實。被告雖以前詞置辯，惟依據雙方所簽訂之回
    饋獎勵合約書第2 條第1 項、第3 條分別約定「甲方（即被
    告）於簽約時預先開立支票予乙方（即原告），若至本合約
    簽約日止甲方尚有帳齡超過90天之帳款未付予乙方，甲方必
    須以現金或即期票結清」、「非歸屬於甲方責任所造成之商
    品瑕疵或損壞，甲方可於該批商品進貨日起3 個月內洽乙方
    辦理退換貨，該退換貨僅以1 次為限。若發生客訴事件，乙
    方依據客訴記錄加以判定，若係商品品質不良等歸屬於乙方
    之責任，即不受上述3 個月之限制（限同1 批次產品）。倘
    若甲方未遵守乙方退換貨之相關規定，乙方有權拒絕甲方退
    換貨要求」，是依合約書並未約定如超過預付款即無須出貨
    ，而被告前揭所辯亦不符合雙方約定的退換貨規定，是被告
    空言抗辯，顯非可採。
  (二)從而，原告依買賣之法律關係，請求被告給付所積欠之系爭
    貨款，即屬有據。
四、按買受人對於出賣人，有交付約定價金及受領標的物之義務
    ；給付無確定期限者，債務人於債權人得請求給付時，經其
    催告而未為給付，自受催告時起，負遲延責任。其經債權人
    起訴而送達訴狀，或依督促程序送達支付命令，或為其他相
    類之行為者，與催告有同一之效力。前項催告定有期限者，
    債務人自期限屆滿時起負遲延責任；遲延之債務，以支付金
    錢為標的者，債權人得請求依法定利率（即週年利率5%）計
    算之遲延利息，但約定利率較高者，仍從其約定利率，民法
    第367 條、第229 條第2 項、第3 項、第233 條第1 項及第
    203 條分別定有明文。本件給付並未定有期限，亦無約定利
    率，而原告已就本件請求支付命令並送達裁定，與催告有同
    一效力，則被告迄未清償，即應自受催告時起負遲延責任，
    原告並得請求依法定利率計算之利息。從而，原告依據買賣
    之法律關係，請求被告給付109,500 元，及自支付命令送達
    被告之翌日即97年5 月13日起至清償日止，按週年利率5%計
    算之遲延利息，即屬正當，應予准許。
五、本件為關於財產權之訴訟，其標的之金額在500,000 元以下
    ，適用簡易程序所為被告敗訴之判決，爰依職權宣告假執行
    ，而被告陳明願供擔保，請准宣告免為假執行，經核與法並
    無不合，爰酌定相當之擔保金准許之。
六、結論：本件原告之訴為有理由，依民事訴訟法第78條、第43
    6 條第2 項、第389 條第1 項第3 款、第392 條第2 項，判
    決如主文。
中    華    民    國    97    年    12    月    17    日
                  新竹簡易庭  法  官  朱美璘
以上正本係照原本作成。
如不服本判決，應於送達後20日內，向本院提出上訴狀並表明上
訴理由，如於本判決宣示後送達前提起上訴者，應於判決送達後
20日內補提上訴理由書（須附繕本）。
中    華    民    國    97    年    12    月    17    日
                              書記官  陳德榮


司法院資訊處製作；財團法人民間司法改革基金會備份。
